【裁判字號】    92,豐簡上,108
【裁判日期】    920408
【裁判案由】    傷害
【裁判全文】
臺灣臺中地方法院刑事判決                      九十二年度豐簡上字第一八號
    上  訴  人  甲○○
    即  被  告
                乙○○
右列上訴人等因傷害案件，不服本院豐原簡易庭九十二年度豐簡字第二四號，中華民
國九十二年一月二十八日第一審簡易判決（聲請簡易判決處刑案號：九十一年度偵字
第一六六七八號）提起上訴，本院管轄第二審之合議庭判決如左：
    主  文
上訴駁回。
甲○○、乙○○均緩刑貳年。
    事  實
一、甲○○、乙○○均為計程車司機，於民國九十一年七月十七日下午三時許，在臺
    中市○○區○○路與環中路口，因計程車排班問題發生爭執，竟各基於普通傷害
    之犯意而分持木棍、鐵板互毆，致乙○○受有右拇指挫傷併撕裂傷，甲○○受有
    右手遠端橈骨骨折及關節脫臼之傷害。
二、案經被害人甲○○、乙○○各訴由臺中市警察局第六分局報請臺灣臺中地方法院
    檢察署檢察官偵查後聲請簡易判決處刑。
    理  由
一、右揭互毆之事實，業據上訴人即被告甲○○、乙○○於偵查及本院調查、審理時
    均坦承不諱（見偵卷第二三、二四頁，本院卷第二三、三一頁），並有大雅澄清
    醫院及中國醫藥學院附設醫院出具之診斷證明書在卷可稽（見偵卷第十四、十五
    、二五頁），足見被告二人自白與事實相符。本件事證明確，被告二人傷害犯行
    均堪以認定。
二、核被告二人所為，均係犯刑法第二百七十七條第一項之普通傷害罪。原審本同上
    開見解，適用刑法第二百七十七條第一項、第四十一條第一項前段、罰金罰鍰提
    高標準條例第一條前段、第二條之規定，分別量處被告甲○○拘役四十日，被告
    乙○○拘役四十五日，並諭知易科罰金之折算標準，核其認事用法均無不合，量
    刑亦屬妥適。雖被告二人上訴指稱雙方已達成和解，均同意互相撤回傷害告訴，
    惟法院未傳喚開庭，即逕行判決，致渠等來不及撤回告訴云云，惟按告訴乃論之
    罪，告訴人於第一審辯論終結前，得撤回其告訴，刑事訴訟法第二百三十八條定
    有明文，本件被告二人縱於九十一年十二月二十五日已成立和解，並於和解書上
    記明雙方同意撤回傷害告訴，惟並未將該和解書於第一審辯論終結前送達法院，
    依法自不生撤回告訴效力。被告二人執此提起上訴，為無理由，應予駁回。末查
    ，被告甲○○未曾受有期徒刑以上刑之宣告，被告乙○○於八十一年間因麻醉藥
    品管理條例案件，經本院判處有期徒刑六月，於八十一年十二月十七日執行完畢
    ，五年以內未曾受有期徒刑以上刑之宣告，分別有臺灣臺中地方法院檢察署刑案
    資料查註紀錄表及臺灣高等法院被告全國前案紀錄表附卷可憑，其二人於事發後
    坦承罪行，深具悔意，並已達成和解，有和解書一紙附卷可考（本院卷第五頁）
    ，歷此偵審教訓，當知所警惕而無再犯之虞，本院認所宣告之刑以暫不執行為適
    當，併予各宣告緩刑二年，以啟自新。至於被告二人分持以傷人用之木棍、鐵板
    各一支，因非屬違禁物，爰不予以宣告沒收，附此敘明。
據上論斷，應依刑事訴訟法第四百五十五條之一第一項、第三項、第三百六十八條，
刑法第七十四條第一、二款，判決如主文。
本案經檢察官李斐瑄到庭執行職務。
中      華      民      國      九十二      年     四     月     八     日
                              臺灣臺中地方法院刑事第七庭
                                  審判長法  官  夏 一 
                                        法  官  陳 卿 和
                                        法  官  蔡 美 華
右正本證明與原本無異。
不得上訴。
                                        書記官
中    華    民    國      九十二      年       四      月     十一     日
附錄論罪科刑法條
刑法第二百七十七條
傷害人之身體或健康者，處三年以下有期徒刑、拘役或一千元以下罰金。
犯前項之罪因而致人於死者，處無期徒或七年以上有期徒刑，致重傷者，處三年以上
十年以下有期徒刑。


司法院資訊處製作；財團法人民間司法改革基金會備份。
